# 求助陈版和各位大神，回头票的账务处理

提问人：wx_5ea0f0ec1cb7 时间：2021-05-26 17:40:58
回头票的账务处理：模式是A-B-A，A开一张银行承兑汇票给B，后期B又背书给回了A。根据票据法第 69 条规定，持票人为出票人的，对其前手无追索权。持票人为背书人的，对其后手无追索权。但是如果A收到票之后又背书给C，如果A后期不履行那C是否享有对B的追索权？按照新金融工具准则， 6 家大型商业银行+9家上市股份制商业银行背书时可以终止确认，除6+9银行以外的银行票据背书是不能终止确认，A出票银行不属于6+9银行，A背书给B，B又背书回A时，B是否可以终止确认应收票据

回答人：chenyiwei
A背书给B，B又背书回A时，相当于原票据关系被消灭（债权人和债务人是同一人），此时B作为前手可以终止确认应收票据。
对A而言，接受背书收回此前本企业开出的票据，属于应付票据的终止确认。如果再将该票据再次背书出去，则属于一项新的金融负债的初始确认。